【裁判字號】    98,交聲,1504
【裁判日期】    981112
【裁判案由】    聲明異議
【裁判全文】
臺灣彰化地方法院交通事件裁定        98年度交聲字第1504號
原處分機關  交通部公路總局臺中區監理所彰化監理站
異  議  人  甲○○
即受處分人
上列異議人因違反道路交通管理處罰條例案件，對於交通部公路
總局臺中區監理所彰化監理站於民國98年10月5日所為之處分（
彰監四字第裁64─I00000000號），聲明異議，本院裁定如下：
    主  文
異議駁回。
    理  由
一、按汽車駕駛人拒絕酒精濃度測試之檢定者，處新臺幣（下同
    ）6 萬元罰鍰，並當場移置保管該汽車及吊銷該駕駛執照；
    又汽車駕駛人，曾依道路交通管理處罰條例第35條第4項前
    段規定吊銷駕駛執照者，3年內不得考領駕駛執照，道路交
    通管理處罰條例第35條第4項前段、第67條第2項前段分別定
    有明文。而上揭立法意旨，係因人酒後注意力、反應力均較
    常人為低，若駕車上路，對路上其他汽車或行人之生命、身
    體安全均存有危險性，故特立法嚴禁酒後駕車，以保障路上
    過往車輛及行人之法益，並課予汽車駕駛人有接受酒精濃度
    測試檢定之義務，便利測試檢定作業之及時順利實施，以取
    得客觀正確之判測結果，進而防免可能產生之交通事故，是
    汽車駕駛人遇有警員測試檢定，即應配合受檢，不得以任何
    理由拒絕或拖延，否則即屬違反上開規定應受裁罰甚明。
二、本件原處分意旨略以：異議人即受處分人甲○○於民國98年
    9月26日23時52分許，駕駛車牌號碼NIA-968號重機車，行經
    彰化市○○路與忠誠路口，拒絕接受酒精濃度測試之檢定，
    經警舉發，爰依道路交通管理處罰條例第35條第4項處罰鍰
    新臺幣（下同）6萬元，並吊銷駕駛執照，3年內禁考，於法
    應無不合等語。
三、異議人聲明異議意旨如附件聲明異議狀所載。
四、經查：本件異議人於前開時、地，為警以其有「拒絕接受酒
    精濃度測試檢定」之違規，而掣單逕行舉發等情，為異議人
    所不爭執，並有彰化縣警察局98年9月26日彰警交字第I0000
    0000號舉發違反道路交通管理事件通知單及交通部公路總局
    臺中區監理所彰化監理站98年10月5日彰監四字第裁64─I00
    000000號違反道路交通管理事件裁決書各1 份在卷可稽，惟
    異議人否認有何拒絕接受酒精濃度測試之違規情事，並以前
    詞置辯，然證人即舉發本件違規之警員乙○○於本院訊問時
    明白結證稱：(法官問為什麼開這張罰單？)證人答：當時候
    我們分局有規劃取締的路程，當時我們有攔到異議人酒測，
    當時我們請他配合酒測，他嘴巴說好，但是異議人一直打電
    話推託，請我們放他一馬，我們有告知請他配合酒測，就是
    藉故推諉，攔下之後大約半小時，我們就開單。(法官問這
    過程當中他還是不配合酒測？)證人答：是的，我們請他酒
    測的時候，他就是藉故說好好，就是一直拖延。(法官問你
    們要開拒絕酒測的罰單之前，有無告知如果再不酒測的話，
    就要開單？)證人答有的，但是他還是一直講電話，不理我
    們。(法官問異議人說沒有拒絕酒測，是警察故意作業績才
    開罰單？)證人答這我不能接受，開這張罰單並不是因為業
    績，是因為他拒絕配合，而且我們有告訴他拒絕酒測的相關
    規定。(法官問異議人說當場曾經強烈要求酒測，但是警方
    拒絕？)證人答這是按拒絕酒測之後，異議人才要求要測，
    但是我們按下去之後，已經有序號並列管，沒有辦法再酒測
    ，從我們攔下他到我們按下拒絕酒測約二十到三十分鐘，當
    時有錄影 (庭呈)等語；而觀諸卷內證據資料，並無任何證
    據足資證明證人有何捏造事實違法取締之不法情事，且參酌
    員警執行公務時，本身即受有行政懲處責任之監督，其到庭
    具結作證，更係以刑事責任擔保其證言之真實性，本件舉發
    員警既已到庭證述如上，而其與異議人並無親屬、業務或利
    害關係，彼此間亦無任何嫌隙，當不至甘冒涉犯偽證罪之風
    險，蓄意構陷異議人，本院就其前開證言又查無顯著瑕疵或
    與事實不符之處，是認其前開證詞，應可採信，堪認異議人
    確有拒絕酒精濃度測試檢定之違規情事無訛，異議人空言否
    認有何違規行為，要難採信。
五、綜上所述，原處分機關爰引首開道路交通管理處罰條例之規
    定，裁處異議人罰鍰6萬元，並吊銷駕駛執照，3年內不得考
    領駕駛執照，核無不當。從而，本件異議為無理由，應予駁
    回。
據上論斷，應依道路交通管理處罰條例第87條，道路交通案件處
理辦法第19條，裁定如主文。
中    華    民    國    98    年    11    月    12    日
                  交通法庭            法  官  姚銘鴻
以上正本證明與原本無異。
如不服本裁定，應於裁定送達後五日內向本院提出抗告狀(須附
抗告狀繕本 )。
中    華    民    國    98    年    11    月    12    日
                                      書記官  郭佳雯


司法院資訊處製作；財團法人民間司法改革基金會備份。
